hr-HR: Vrsta rastezanja presvlake: Visoka rastezljivost; Bez rastezanja; Rastezljivost; Ostalo
pl: Pokrowiec typu stretch: Wysoka elastyczność; Nieelastyczny; Elastyczny; Inne
it: Copridivano tipo elasticizzato: Alta elasticità; Non allungabile; Elasticizzato; Altro
nb: Type stretch i overtrekk: Høy strekkbarhet; Ikke-elastisk; Strekke; Annet
cs: Typ elasticity potahu: Vysoce elastický; Neelastický; Elastický; Jiné
da: Strækbart betræk: Høj strækbarhed; Ikke strækbar; Stræk; Andet
hu: Rugalmas huzat: Nagyon nyúlós; Nem nyúlós; Nyúlós; Egyéb
el: Τύπος ελαστικού καλύμματος: Υψηλή ελαστικότητα; Μη τεντωμένο; Τέντωμα; Άλλο
ro-RO: Tipul de elasticitate al husei: Înaltă elasticitate; Nu se întinde; Elastic; Altele
de: Dehnbarkeit des Schonbezugs: Sehr dehnbar; Nicht dehnbar; Dehnbar; Sonstiges
en: Slipcover stretch type: High-stretch; Non-stretch; Stretch; Other
sv: Överdrag av stretchtyp: Hög töjbarhet; Icke-töjbar; Sträcka; Annat
vi: Kiểu co giãn của bọc ghế: Độ co giãn cao; Không co giãn; Co giãn; Khác
pt-PT: Tipo de elasticidade da capa: Alta elasticidade; Sem elasticidade; Elástico; Outro
ko: 슬립커버 신축 유형: 고신축성; 비신축성; 신축성; 기타
fi: Irtopäällisen joustotyyppi: Erittäin joustava; Joustamaton; Joustava; Muu
ru: Тип эластичности чехла: Высокоэластичный; Неэластичный; Эластичный; Другое
es: Tipo de elasticidad de la funda: Alta elasticidad; Sin estiramiento; Estirar; Otros
fr: Type d’élasticité de la housse: Grande élasticité; Non extensible; Extensible; Autre
nl: Rekbaarheid hoes: Hoge rekbaarheid; Niet-rekbaar; Stretch; Overig
sl-SI: Vrsta raztegljive prevleke: Visoko raztegljiv; Neraztegljivo; Razteg; Drug
bg-BG: Тип еластичен калъф: Високо разтягане; Неразтегливо; Разтегливо; Друго
zh-CN: 沙发套的弹力类型: 高弹; 无弹; 有弹; 其他
lt-LT: Užvalkalo tamprumo tipas: Didelio tempimo; Netamprus; Tempimas; Kita
th: ประเภทการยืดของผ้าคลุมโซฟา: ยืดหยุ่นสูง; ไม่ยืดหยุ่น; ยืดหยุ่น; อื่นๆ
tr: Kılıf esneklik tipi: Yüksek esneklik; Esnemeyen; Esnek; Diğer
sk-SK: Strečový typ poťahu: Vysoká elasticita; Nepružný; Naťahovací; Iné
pt-BR: Tipo de elasticidade da capa protetora: Alta elasticidade; Sem elasticidade; Esticar; Outro
zh-TW: 沙發套彈性類型: 高彈性; 無彈性; 有彈性; 其他
ja: スリップカバーのストレッチタイプ: 高伸縮性; 非伸縮性; 伸縮性; その他